Archives électroniques de la délégation à la communication (DELCOM 1) du Ministère de l'Éducation nationale (2004-2012)
Archives nationales
Délégation à la communication (DELCOM 1): archives électroniques.
2004-2012
20144808/1-20144808/12
Ministère de l'Éducation nationale, Délégation à la communication département de la communication pour l'enseignement supérieur et la recherche (DELCOM 1).
218 fichiers electroniques (soit une volumétrie d'environ 12 020 152 511 octets) archives électroniques
Archives nationales.
Les conditions d'accès à ce fonds d'archives sont régies par le livre II du Code du patrimoine. L'ensemble des documents de ce fonds est librement communicable (article L. 213-2 du Code du patrimoine).
Versement en 2015.
De 2001 à 2006, la DELCOM 1 est le Département de la communication de la Recherche, puis de 2006 à 2014, le Département communication Recherche.
Il définit et met en œuvre la stratégie de communication en étroite collaboration avec le cabinet du ministre et les directions concernées. Il regroupe les différentes compétences nécessaires à l'ensemble de l'activité d'un service de communication: web, relations presse et relations extérieures, événements etc.
Le fonds s'articule autour de 6 grandes parties:
les campagnes 20144808/1-20144808/2
les colloques concernant la lutte contre les discriminations et la recherche et l'innovation 20144808/3-20144808/5
les expositions 20144808/6
les prix 20144808/7-20144808/10
les concours 20144808/11
les hommages 20144808/12.
Fonds ouvert.
Ce fonds sous format électronique est à associer aux archives papier (20144628) et aux affiches (20144807) de la DELCOM 1. Composé de photographies, documents de présentation, diaporamas, vidéos, etc., il représente les activités de communications et événementiels de la DELCOM 1.
Consulter les documents annexes ci-joint 20144808_annexe_fichiers
20144807/1-20144807/9 DELCOM 1: affiches.
20144628/1-20144628/74 DELCOM 1: département de la communication pour l'enseignement supérieur et la recherche.
Affiches de la DELCOM 1
Archives de la délégation à la Communication du ministère de l'Éducaiton nationale(DELCOM 1), Affiches
Archives papier de la DELCOM 1
Archives de la délégation à la communication (DELCOM 1) du ministère de l'Éducation nationale
- Campagne, 2006; 20144808/1-20144808/2
  Vie étudiante: portail étudiant.
  Les articles sont en liens avec l'article 20144628/14.
  - Spots audio, 2006; 20144808/1; 2 fichiers au format WAV.
    1er fichier de 32 secondes.
    2eme fichier de 31 secondes.
  - Film, 2006; 20144808/2; 1 fichier au format MPG (durée 2:35)
- Colloques, 2004-2012; 20144808/3-20144808/5
  - Lutte contre les discriminations, 2004-2005; 20144808/3-20144808/4
    La parité.
    - Filles, garçons: des métiers scientifiques pour tous., 2004; 20144808/3; 1 fichier au format MPG.
      Interviews de six jeunes scientifiques.
      L'article est à mettre en lien avec l'article 20144628/36.
    - Femmes face aux sciences et technologies d'information et de communication., 2005; 20144808/4; L'acte est au format PDF et comprend 128 pages.
      Actes du colloque interministériel.
      L'article est à mettre en relation avec l'article 20144628/34.
  - Recherche et innovation, 2012; 20144808/5; 52 fichiers aux format JPG et PDF.
    Politique d'intelligence économique pour la recherche: photographies.
    L'article est en lien avec l'article 20144628/42.
- Valorisation, 2010; 20144808/6; 38 vidéos au format VOB (durée 39:19).
  Vie étudiante: 12 campus du 21ème siècle.
  L'article comprends un avant-propos et les présentations des 12 campus.
  Article à mettre en lien avec les articles 20144628/53 à 20144628/55 et l'article 20144807/7.
- Prix Irène Joliot-Curie, 2007-2011; 20144808/7-20144808/10
  Les différents prix remis sont:
  le prix femme scientifique de l'année
  le prix jeune femme scientifique
  le prix parcours femme entreprise
  le prix mentorat
  Les articles sont en relation avec les articles 20144628/62 à 20144628/64 et 20144807/8.
  - Edition 2007, 20144808/7; 1 vidéo au format VOB (durée 1:11:42).
    Présentation des lauréates, tables rondes et remise de prix.
  - Edition 2009, 20144808/8; 1 vidéo au format MPEG (durée 17:26).
    Présentation des 4 lauréates.
  - Edition 2010, 20144808/9; 1 vidéo au format MPEG (durée: 08:40).
    Présentation des 3 lauréates.
  - Edition 2011, 20144808/10; 1 vidéo au format VOB. (durée: 14:41 min).
    Présentation des 3 lauréates et des 10 ans du prix.
- Concours, 2011; 20144808/11; L'article contient un fichier PDF de 16 pages et 91 photographies au format JPG.
  Beau à savoir, remise des prix: photographies.
  L'article est en relation avec les articles 20144628/68 à 20144628/71.
- Hommage, 2009; 20144808/12; L'article contient un fichier PDF de 5 pages et 26 photographies au format JPG.
  Inauguration de la salle Élie Cohen: photographies.
  L'article est en lien avec l'article 20144628/73.